臺灣高等法院高雄分院民事判決　九十一年度重訴字第一四號
　　　原　　　告　泛亞商業銀行股份有限公司
　　　法定代理人　乙○○
　　　訴訟代理人　己○○
　　　被　　　告　庚○○
　　　訴訟代理人　江雍正律師
　　　　　　　　　吳世敏律師
　　　　　　　　　陳慧錚律師
　　　被　　　告　戊○○　　　.
　　　　　　　　　　　　　　　.
　　　　　　　　　丁○○　　　.
　　　　　　　　　甲○○　　　.
　　　　　　　　　　　　　　　　（現在台灣高雄監獄服刑中）
　　　　　　　　　丙○○　　　.
　　　　　　　　　　　　　　　　（現在台灣高雄監獄服刑中）
當事人間損害賠償事件，原告於刑事訴訟（本院八十九年度上易字第三０號）提起附
帶民事訴訟（本院九十一年度附民字第四號），經本院刑事庭裁定移送民事庭，本院
於民國九十三年二月十七日辯論終結，判決如下：
　　　主　　　文
被告庚○○、戊○○、甲○○、丁○○應連帶給付原告新台幣伍仟貳佰陸拾陸萬伍仟
陸佰捌拾柒元，及自民國九十年七月十三日起至清償日止，按年息百分之五計算之利
息。
原告其餘之訴駁回。
訴訟費用由被告庚○○、戊○○、甲○○、丁○○連帶負擔八分之七，餘由原告負擔
。
本判決第一項於原告以新台幣壹仟柒佰伍拾陸萬元供擔保後得假執行。被告庚○○、
戊○○、甲○○、丁○○以新台幣伍仟貳佰陸拾陸萬伍仟陸佰捌拾柒元為原告預供擔
保後，得免為假執行。
其餘假執行之聲請駁回。
　　　事實及理由
一、被告戊○○、丁○○經通知，未於言詞辯論期日到場，核無民事訴訟法第三百八
    十六條各款情形，爰由原告之聲請，由其一造辯論而為判決。
二、原告主張：原告於民國八十六年八月二十三日概括承受保證責任高雄市第十信用
    合作社（以下簡稱十信），依法其權利義務亦由原告概括繼受。因被告戊○○於
    八十一年三月至八十三年十二月底，擔任十信理事主席，依據「高雄市第十信用
    合作社辦事細則」負責執行社員大會及理事會之決議，綜理十信一切業務，對外
    代表十信及社員貸款申請最後核可權限，並兼任放款審核委員會（以下簡稱放審
    會）委員，職掌關於大額放款之審議事項及關於借款社員與保證人信用調查及質
    押物估價之抽查複查事項。被告庚○○自八十三年二月間起至八十五年五月三十
    一日止，擔任十信總社營業部經理，被告甲○○自八十三年二月間起至八十四年
    五月間止，擔任十信總社營業部代理副理，分別負責指揮及襄助監督該分社存、
    放款業務推動，借款人徵信調查，放款審核及擔保品價值核估業務，其三人與原
    告之權利義務關係，除法律另有規定外，仍適用委任規定。而其三人均明知高雄
    市政府財政局七五財三字第一二四三五號函修正施行之「高雄市第十信用合作社
    抵押物估價標準」（即十信實務手冊編印第五節不動產之估價，以下簡稱估價標
    準），對於申請擔保放款之土地不動產估價之規定，其中估價標準第一條規定，
    係按土地單位時價或公告現值乘以面積總和，扣除增值稅後再乘以放款率（最高
    百分之九十）所得擔保放款總值。其中未實施都市計劃區域內之土地估價以時價
    或評定地價扣除土地增值稅後（最高百分之七十）放款值。若時價高於公告現值
    時，自以時價為準，時價若低於公告現值時，仍以時價為準，其應計之土地增值
    稅應以時價減去第一次規定地價（或前次移轉之現值）之金額按規定稅率計算之
    。無法獲知時價時，其放款值最高以公告現值扣除按公告現值計算之應計土地增
    值稅後百分九十為準，另增值稅計算方法，若公告現值減申報地價大於申報地價
    二倍以上時，則以（公告現值乘以０．６減申報地價乘以０．９），乘以面積＝
    增值稅之方式，據以估算實際擔保放款總值。乃本件被告戊○○、庚○○與甲○
    ○等三人於辦理屏東縣九如鄉○○段一０二九之三七號土地（以下簡稱系爭土地
    ）授信案件時，先由被告丙○○以其胞弟即被告丁○○名義向十信貸款，再由被
    告丁○○於八十三年九月二十六日向十信申請開戶，加入為社員後，被告丙○○
    旋於八十三年十月七日將上開土地移轉登記於被告丁○○名下，並於八十三年十
    一月四日提供系爭土地為擔保品，面積合計六千七百三十八平方公尺（約為二千
    零三十八坪），由被告丁○○具名向十信總社營業部申請擔保品抵押貸款新台幣
    （下同）七千二百萬元，而請託被告戊○○協助准予金額貸放。被告戊○○受託
    後，即指示被告庚○○及甲○○配合被告丙○○貸款。而被告戊○○、庚○○、
    甲○○均明知被告丁○○所有之系爭土地，屬非都市土地之農牧用地，地形呈狹
    長型，價值不高，按當期公告現值每平方公尺約為七百五十元，參酌該系爭土地
    於八十二年八月間，向屏東縣九如鄉農會設定抵押權六百萬元，實貸五百萬元，
    暨八十五年三月間，十信職員陳信安就上開擔保品重新鑑估結果，該系爭土地每
    平方公尺申報地價及前次公告現值均與八十三年十一月間相同。八十五年三月間
    之時價每平方公尺約為三千元，推算八十三年十一月間，該系爭土地之時價每平
    方公尺約二千二百元（即每坪約七千二百六十元），按前揭估價標準，土地面積
    六千七百三十八平方公尺，套用估價計價公式估價結果為一千四百八十二萬三千
　　六百元，最高擔保放款總值約七百三十三萬四千三百一十三元｛即以放款率０．
　　７計算：（2200×0.6）-（750×0.9）×6738=4,346,010,（2200×0000-0000000
　　）×0.7= 7,334,313｝為限，竟為配合被告丙○○及丁○○貸款要求，先由被告
　　丁○○偕同被告甲○○及林兆慶前往現場勘估後，推由林兆慶依被告甲○○之指
　　示，以借款額度七千二百萬元為準，使用反推算方法，將系爭土地每平方公尺提
　　高為三萬一千元（即每坪十萬餘元）不實鑑估土地時價總值為二億零八百八十七
　　萬八千元，再套用上揭估價計算方式，承放額度為六千一百六十六萬九千五百四
　　十五元，於八十三年十一月四日，在十信總社營業部內，將此不實事項登載於職
　　掌之徵信資料調查表及借款申請文書上，送由被告庚○○及甲○○實質覆核及審
　　核，渠等雖明知不符估價標準，竟為符合理事主席即被告戊○○之指示，違背職
　　務超額貸款，顯已有故意違反委任契約之行為。再者，被告等利用其經理、副理
　　之身分，故意違背前揭授信準則而放款，分別批註擬准予設定七千二百萬元抵押
　　權後，層轉十信總社放審會及理事主席審議及批示，嗣該貸款案交由總社審核員
　　莊進祥、楊啟瑞、曾遠達及洪進賢審核，莊進祥等偕同被告丁○○、甲○○及林
　　兆慶再度前往土地現場勘估後，由莊進祥等於該案借款申請書上加註「抵押權以
　　設定第一順位為原則，本件應加強保證，並於撥款時加附支票按期清償為原則」
　　等語。經總經理楊文華及放審會委員方正雄、郭全福、張豐裕為書面形式核章後
　　，被告戊○○遂於當日（八十三年十一月四日）在十信總社內，於理事主席欄批
　　示「可」，並在批准金額欄批示准予設定七千二百萬元最高限額抵押權，使被告
　　丙○○、丁○○得以貸得六千萬元，超額貸款五千二百六十六萬五千六百八十七
　　元（即60,000,000元-7,334,313元=52,665,687元 ），而為違背職務之行為，屬
　　故意違反委任契約之行為，就超額貸款損失部分，自應負共同損害賠償責任。
    又渠等行為足以生損害於原告就該金錢之所有權，致原告受到損害，顯已構成侵
    權行為。又渠等與被告丙○○、丁○○共同不法侵害原告之權利，自應負連帶賠
    償責任。而被告丙○○、丁○○貸得上述款項後，被告丁○○隨即於八十三年十
    一月十一日自其十信營業部帳戶內，電三千一百萬至曾安正設於十信苓雅分社
    第一八九九五號帳戶內，並繳納貸款利息至八十五年九月後，即未再繳息。十信
    乃於八十五年十月間向屏東地方法院聲請裁定拍賣抵押物，於取得拍賣抵押物裁
    定後，於八十六年一月間聲請該院拍賣抵押物，經四次拍賣（第一次底價為一千
    二百萬元），於第四次拍賣（底價為六百五十二萬八千元）時，以六百五十三萬
    元拍定，十信獲得分配額為五百零六萬六百零九元。於抵償利息及部分違約金後
    ，尚積欠本金六千萬元及部分違約金未償，致生損害於十信之財產。為此，依民
    法第一百八十四條第一項、第一百八十五條共同侵權行為法律關係及民法第五百
    四十四條受任人之損害賠償法律關係，請求被告戊○○、庚○○、甲○○、丙○
    ○及丁○○應連帶給付原告六千萬元及自起訴狀最後送達於被告之翌日起至清償
    日止，按年息百分之五計算之利息。並陳明願供擔保，請准宣告假執行。被告庚
    ○○、甲○○、丙○○則以：本件十信超貸案於八十七年四月二十四日即經檢察
    官對被告等人提起公訴，原告並無不知之理。且承辦該刑事案件之高雄地方法院
    曾於八十七年十二月四日發函請泛亞商業銀行提供借款人洪乾元、何文中、洪敏
    嫣、丙○○、陳益鍵、陳榮隆、丁○○繳息資料，俾便辦理「八十七年度易字第
    三四三七號戊○○等背信等」一案。原告亦已於同年月十六日檢附資料函覆該法
    院。原告顯然最遲在八十七年十二月十六日即已知悉本件刑案已訴訟繫屬中，卻
    遲至九十年七月四日始具狀提出本件刑事附帶民事訴訟，其主張之侵權為損害賠
    償請求權已罹於二年之短期時效，至為明顯，原告據此侵權行為損害賠償之法律
    關係，請求被告等連帶賠償其損害，實無理由，雖原告一併主張依受任人債務不
    履行之法律關係（即民法第五百四十四條）訴請被告等連帶賠償其損害，但此之
    一併主張並不合法。本件估價雖有以「反算推估」之方式為估價之情形，然此
    並不必然等同於即有「高估」，以及「背信」之事實。且八十三年間台灣土地價
    值尚高，至八十五、六年即開始走下坡，乃眾所週知之事實，而所謂「六百五十
    三萬元」乃法院經過四拍後之價格，該價格通常顯低於市價，亦非可作為市價之
    標準，並據為本件損害賠償範圍之依據，而公告現值通常低於市價，亦不宜據為
    認定「市價」之標準。又本件系爭土地於鑑估時，亦經十信專業的審查員莊進祥
    等業務部人員親赴現場鑑估，並認為系爭土地確有被告甲○○等人初估之時價，
    並無高估之情形。退而言之，縱認系爭土地有高估之情形，因依十信之職務分掌
    規則所示，「放款」並非經理之業務，故，被告庚○○本來即無親至系爭土地（
    即擔保品）現場實地勘估之業務，且被告庚○○實際上亦從未至系爭土地所在地
    為現場實地勘估，亦未指示承辦人林兆慶如何估算擔保品價值，且業務部後來亦
    未將該放貸申請書退回，要求重新估價，因之，被告庚○○對之並無任何之故意
    或過失可言。被告庚○○、甲○○、丙○○均答辯聲明：原告之訴及假執行之聲
    請均駁回。並陳明願供擔保，請准免為假執行。另被告戊○○及丁○○則未到庭
    亦未具狀作何聲明及陳述。
三、原告主張之右揭事實，業據其提出泛亞商業銀行與十信概括承受，讓與合約書影
    本，屏東地方法院民事執行處強制執行金額計算書分配表、借款申請書、不動產
　　估價表、借款申請批示單、地價謄本、徵信資料調查表、借據影本、高雄市第十
　　信用合作社辦事細則、撥款申請書影本在卷足憑。被告等就該事實除否認有故意
　　予以高估系爭土地之價值外，餘則未予爭執，並以前揭情詞置辯，經查：
  (一)系爭土地係非都市土地之農牧用地，地形呈狹長型，按八十三年七月公告之土地
    現值每平方公尺為七百五十元之事實，有地價謄本一份附卷可稽（見本院卷(一)第
    二四五頁），參酌系爭土地於八十二年八月間，向屏東縣九如鄉農會設定抵押權
    六百萬元，實貸五百萬元，又於八十五年三月間，十信職員陳信安就上開系爭土
　　地重新鑑估結果，該系爭土地每平方公尺申報地價及前次公告現值，均與八十三
　　年十一月間相同，八十五年三月間之時價每平方公尺約為三千元，此亦有不動產
　　估價表及徵信資料調查表各一份在卷足憑（見本院卷(一)第二四六頁、第二四七頁
　　），推算八十三年十一月間，該系爭土地之時價每平方公尺約二千二百元。而依
　　被告等明知之「高雄市第十信用合作社抵押物估價標準」（見本院卷(二)第三八頁
　　），系爭土地面積六千七百三十八平方公尺，套用估價計算公式估價結果為一千
　　四百八十二萬三千六百元，最高擔保放款總額為七百三十三萬四千三百十三元〔
　　即以放款率０‧七計算（2200元×0.6)-(750×0.9)×6738=4,346,010元，(2200
　　元×6738-4,346,010元)×0.7=7,334,313元〕（按因被告等人未依實際時價核定
　　而無公告現值，茲乃以時價充之，並以當時之公告地價視為申報地價，見本院卷
　　(二)第三十八頁附表）應無疑義。又依被告甲○○、庚○○、丙○○及丁○○證人
　　林兆慶、陳信安分別於彼等人背信案件之調查，偵訊及審理中供承：「有的，該
　　案是時任本社理事主席戊○○在八十三年間要我及經理庚○○二人到辦公室交待
　　我拿回來辦理，並表示借款人丁○○要貸款新台幣六千萬元，我拿回來後，則交
　　待承辦人林兆慶以客戶需求之金額製作徵信資料調查表，經我及經理核章後呈報
　　總社業務部復核，最後由理事主席核定貸放丁○○六千萬元」，「因為我先前就
　　跟林兆慶講，以客戶需求之放款額六千萬元製作徵信資料，所以林兆慶係依該承
　　放額六千萬反推算其價值」，「：：：：因該案係由理事主席戊○○交待，並表
　　示客戶要借款六千萬元，所以林兆慶是以反推算之方式製作該徵信資料：：：」
　　「：：：：依該擔保土地之謄本記載，曾在八十二年八月十七日在屏東九如農會
　　設定六百萬元（抵押）」「是我與經理至理事主席處拿回，是拿權狀影本，申請
　　書是丁○○事後至營業部寫的」，「他（理事主席）說借六千萬，叫我回去估價
　　」，「（此申請案計算方式，以反推計算價格﹖）是的」（見高雄地檢署八十六
　　年偵字第二五四五八號偵查卷第二頁背面至第四頁、第六頁背面至第七頁所附甲
　　○○筆錄）「：：：我審核時，我乃依照經辦及副理甲○○之簽註意見，綜簽三
　　點，並請准予抵押權設定七千二百萬元」，「知道（九如鄉農會貸款五百萬元，
　　設定六百萬元）：：：」，「合理，我認同陳信安所評估的時價二千零二十一萬
　　元：：：：「（見同上偵查卷第八頁至第十一頁庚○○筆錄）。「：：：：我係
　　約在八十一年間，以每分地二百五十萬元，總價約一千七、八百萬元購買：：：
　　：後來要向高市十信貸款才又辦理登記在丁○○之名下」，「該筆借款：：：另
    外約三千萬給戊○○：：：（見高雄地檢署八十六年度偵字第二六一六八號偵查
    卷第三、四頁丙○○筆錄），「八十三年底，我哥哥告訴我：：：：要我向高市
    十信營業部一位卓先生接洽辦理一些手續：：：」，「我前後二次到高市十信營
    業部找卓先生簽填過一些資料：：：」，（見同上偵查卷第十一頁丁○○筆錄）
    等語綦詳。核與證人林兆慶及陳信安分別於被告等背信等案件調查偵審中所證稱
    ：「當時我是依據副理甲○○指示要貸放金額為六千萬元，加以推算時價：：：
    ：」（見調查卷第九頁背面、第十頁林兆慶筆錄），「我以公式反推方式副理有
    交待看案件借多少，我就用公式反推」，「承放額六千一百六十六萬元：：：：
    套用計算公式反推」，「（你如何知悉有如此價值﹖）是依照副理所說」，（當
    時你用反推算，得出每坪三萬一千元﹖）是」，（見原審法院八十七年易字第三
    四三七號背信等刑事卷八十七年十二月十八日林兆慶訊問筆錄），「我是依本社
    放款規定，因該不動產係屬農牧用地，其放款值係以擔保品時價減去增值稅所餘
    之四成合算其放款值為五百餘萬元」（見調查卷第十六頁背面及第十七頁陳信安
    筆錄）等語相符。此亦經本院調閱前揭刑事卷宗屬實，參以被告戊○○、庚○○
    、甲○○、丙○○、丁○○均因本件背信等犯行，經法院判處罪刑確定，此有本
    院八十九年上易字第三０號刑事判決一份在卷可憑。是本件貸款案係由被告即理
    事主席戊○○交辦案件，再由被告甲○○及庚○○等人，明知依據當時十信放款
    規定擔保品估價不足，仍以反推計算公式之方式，高估擔保品，製作不實徵信及
    鑑價報告，再由放審會做形式審核通過，嗣由被告戊○○於八十三年十一月四日
    批示准予設定七千二百萬元最高限額抵押權，使被告丙○○、丁○○得以貸得六
    千萬元，致超額貸款五千二百六十六萬五千六百八十七元（即60,000,000元－
    7,334,313元＝52,665,687元 ），而為故意違背委任職務之行為，應無疑義。被
　　告等所辯，本件系爭土地雖有以反估推算之方式為估價，然並無高估系爭土地之
　　情形云云，即屬無據，不足採信。
  (二)按「因侵權行為所生之損害賠償請求權，自請求權人知有損害及賠償義務人時起
    ，二年間不行使而消滅」，民法第一百九十七條第一項定有明文。又關於侵權行
    為損害賠償請求權之消滅時效，應以請求權人實際知悉損害及賠償義務人時起算
    ，非以知悉賠償義務人因侵權行為所構成之犯罪行為經檢察官起訴，或法院判決
    有罪為準（參閱最高法院七十二年台上字第七三八號判例。查本件被告戊○○、
    庚○○、甲○○、丙○○、丁○○等人因本件高估土地超貸案，經檢察官於八十
    七年四月二十四日偵查終結，提起公訴後，承審該背信等刑事案件之高雄地方法
    院曾於八十七年十二月四日函請泛亞商業銀行提供借款人洪乾元、何文中、洪敏
    嫣、丙○○、陳益鍵、陳榮隆、丁○○繳息資料，俾便辦理「八十七年度易字第
    三四三七號戊○○等背信等」一案；而原告亦已於同年月十六日檢附資料函覆高
    雄地方法院，此有高雄地方法院八十七年十二月四日高敬刑案易三四三七字第
    二九五二五號函及泛亞商業銀行八十七年十二月十六日泛建發字第一九０五號
    函影本各一份附卷可資佐證（見本院卷(二)第十一頁、第十二頁），則原告至遲在
    八十七年十二月十六日即已知有損害及賠償義務人，至為明顯。乃原告遲至九十
    年七月四日始具狀提出本件刑事附帶民事訴訟，則被告庚○○、甲○○、丙○○
    抗辯原告主張之侵權行為損害賠償請求權已罹於二年之短期時效等語，即屬可採
    。又被告庚○○、甲○○、丙○○所為時效消滅之抗辯行為，雖有利於未到場之
    共同被告戊○○及丁○○，然因被告等人間就侵權行為損害賠償之法律關係，並
    非屬合一確定必要之共同訴訟，依民事訴訟法第五十六條第一款之規定，被告庚
    ○○、甲○○、丙○○所為消滅時效抗辯之有利行為，其效力應不及於共同被告
　　戊○○及丁○○。是以原告依侵權行為損害賠償法律關係，訴請被告庚○○、甲
　　○○、丙○○連帶賠償其損害部分，固為無理由，不應准許。惟訴請被告戊○○
　　、丁○○連帶賠償其損害部分，即屬有理由，應予准許。
  (三)次按因犯罪而受損害之人，得於刑事訴訟程序附帶提起民事訴訟，對於被告請求
    回復其損害者，祗須所受之損害，係由被告被訴犯罪之所致即可，不受被告被論
    處罪名之拘束（參閱最高法院八十七年台上字第四０七號判決）。本件被告等既
    係基於同一犯罪事實情形下，同時構成民法上之侵權行為與債務不履行等損害賠
    償之法律行為，屬請求權之競合。原告自得擇一行使其請求權。被告等抗辯稱：
    伊等本案涉嫌背信之部分，僅與侵權行為之「不法事實」有關，而與債務不履行
    之本質為違反契約關係之「法律行為」無涉。原告既非因違反契約之法律行為而
    受有損害，自不得在刑事附帶民事訴訟中一併主張債務不履行之請求權云云，不
    足採信。又「所謂委任，係指委任人委託受任人處理事務之契約而言。委任之目
    的，在一定事務之處理。故受任人給付勞務，僅為手段，除當事人另有約定外，
    得在委任人所授權限範圍內，自行裁量決定處理一定事務之方法，以完成委任之
    目的。而所謂僱傭，則指受僱人為僱用人服勞務之契約而言。僱傭之目的，僅在
    受僱人單純提供勞務，有如機械，對於服勞務之方法毫無自由裁量之餘地。兩者
    之內容及當事人間之權利義務均不相同。上訴人受被上訴人自五十八年五月十二
    日僱用為其管理部辦事員，其後擔任股長、科長、課長，其職務之性質，均為單
    純給付勞務為目的之工作，其與被上訴人間之關係，為單純僱傭性質。惟其後升
    任為被上訴人之襄理、副理、副總經理，因其職務屬經理人之性質，其與被上訴
    人間已變更為委任關係」（參閱最高法院八十三年台上字第一０一八號判決）。
    查被告戊○○、庚○○及甲○○等三人於民國八十三年底時，分別擔任十信之理
　　事主席、經理及副理等要職，而依當時十信辦事細則規定，有關放款業務，渠等
　　均分別職掌決策及相關重要執行事項，此有該辦事細則在卷可按。依前揭所述，
　　被告戊○○、庚○○及甲○○等三人與十信間屬委任關係。就處理委任事務，依
　　民法第五百三十五條前段規定，應依委任人即十信之指示，又因渠等領取十信之
　　薪水，是渠等人受十信之委任為貸款之徵信調查及審核等職務，依民法第五百三
　　十五條規定，應以善良管理人之注意為之。乃渠三人未盡善良管理人之注意義務
　　，對抵押品即系爭土地之高估不實，未為切實審核，率予通過系爭放款，致十信
　　受損，自有重大過失，原告自得依民法第五百四十四條規定，對被告戊○○、庚
　　○○、甲○○請求損害賠償。
四、查本件抵押品即系爭土地之時價，於八十三年十一月間每平方公尺為二千二百元
    ，依十信抵押物估價標準估價結果為一千四百八十二萬三千六百元，最高擔保放
    款總值應為七百三十三萬四千三百十三元，乃被告等人竟以反推算之方法，將系
    爭土地每平方公尺提高為三萬一千元，而准予設定抵押七千二百萬元，使被告丙
    ○○、丁○○得以貸得六千萬元，超額貸款五千二百六十六萬五千六百八十七元
    。而經原告聲請拍賣系爭土地，獲得分配五百零六萬六百零九元以抵償利息及部
    分違約金後，尚積欠本金六千萬及部分違約金未償等事實已如前述，則原告因被
    告等五人之侵權行為及被告戊○○、庚○○、甲○○三人高估系爭土地超額貸款
    之債務不履行行為，致受有五千二百六十六萬五千六百八十七元，堪可認定。從
    而原告對被告丁○○、戊○○依侵權行為損害賠償法律關係，對被告戊○○、庚
    ○○、甲○○依民法第五百四十四條債務不履行之法律關係（其中戊○○部分為
    上開二種法律關係請求權競合）請求連帶賠償五千二百六十六萬五千六百八十七
　　元及自起訴狀繕本最後送達翌日（即九十年七月十三日）起至清償日止，按年息
　　百分之五計算之利息，即為有理由，應予准許。原告逾此部分之請求，為無理由
　　，應予駁回。對於原告前揭勝訴部分，原告及被告等分別陳明願供擔保，請求宣
　　告假執行及免為假執行，經核尚無不合，爰酌定相當擔保金額，併予宣告。至於
　　原告敗訴部分，原告聲請宣告假執行即失所附麗，應併予駁回。
五、據上論結，本件原告之訴為一部有理由，一部無理由，依民事訴訟法第四百六十
    三條、第三百八十五條第一項前段、第三百九十條第二項、第三百九十二條第二
    項、第八十五條第二項、第七十九條，判決如主文。‵
中　　　華　　　民　　　國　　九十三　　年　　　三　　　月　　　二　　　日
　　　　　　　　　　　　　　　　　　　　　　　　民事第一庭
~B1審判長法官　黃金石
~B2法　　　官　魏式璧
~B3法　　　官　吳登輝
正本係照原本作成。
如對本判決上訴，須於判決送達後二十日內向本院提出上訴狀，其未表明上訴理由者
，應於上訴後二十日內向本院提出上訴理由書（均須按他造當事人之人數附繕本）。
上訴時應提出委任律師或具有律師資格之人之委任狀，並依附註條文規定辦理。
中　　　華　　　民　　　國　　九十三　　年　　　三　　　月　　　四　　　日
~B法院書記官　梁美姿
附註：
民事訴訟法第四百六十六條之一：
對於第二審判決上訴，上訴人應委任律師為訴訟代理人，但上訴人或其法定代理人具
有律師資格者，不在此限。
上訴人之配偶、三親等內之血親、二親等內之姻親，或上訴人為法人、中央或地方機
關時，其所屬專任人員具有律師資格並經法院認為適當者，亦得為第三審訴訟代理人。
第一項但書及第二項情形，應於提起上訴或委任時釋明之。
                                                                      ＡＦ
